# 清单报价的项目在产出法下的履约进度计量

提问人：linliangdian 时间：2022-10-10 09:49:40
陈版及各位专家好，
如果一个项目属于期间履约，并在合同中采取清单报价的模式，那如果才采取产出法计量履约进度的时候，通过每月统计清单各子服务项的履约进度来汇总计算得出整个项目的产出履约进度是否可以？
谢谢。
清清 单报 价价 .png (21.89 KB, 下载次数: 0)
2022-10-10 09:46 上传

回答人：chenyiwei
“每月统计清单各子服务项的履约进度”应当是向客户交付工作成果（将工作成果的控制权转移给客户）的进度，而不是完全依据清单中所列的各项工作。例如，项目管理部分中的各项工作内容并未向客户交付商品或服务，此时就不应将项目管理工作纳入履约交付进度的计算。